

CONTACTO

(a) ingeneerjef@gmail.com

(300) 707 6311

Jefersson Andres Bedoya Giraldo | LinkedIn

Sincelejo - Sucre.



HABILIDADES

DESARROLLADOR WEB.

GESTION DE HOSTING.

ADMINISTRADOR DE BASE DE DATOS MYSQL.

JEFERSSON ANDRES BEDOYA GIRALDO

INGENIERO DE SISTEMAS.

Ingeniero de sistemas con experiencia como líder de innovación en HUB INNOVATION CARIBE S.A.S para el proyecto Sucre innova, emprende y crea, donde demostré mi capacidad investigativa, análisis y diseño para la implementación de soluciones tecnológicas.

Ejerzo como desarrollador de sistemas de información y páginas web haciendo uso de metodologías agiles y tecnologías como: PHP, MySQL, HTML, CSS, JS, TRELLO, AdobeXD, SEO WORDPRESS, WOO- Commerce, Elementor. Me adapto fácil a otros lenguajes.

Experiencia en el sector salud en soporte en TIC, administrando sistemas de salud y solucionando problemas de red, gestionando insumos y documentación de tecnologías, mantenimientos preventivos y correctivos de equipos tecnológicos. cuento con habilidades en el paquete de office, me encuentro en constante aprendizaje para garantizar el mejoramiento continuo de mis habilidades.

EXPERIENCIA

2022/02 – Actualmente: **Ingeniero de sistemas** en Instituto del Riñón de sucre, Sincelejo – Sucre (presencial).

Brindar soporte a infraestructura tecnológica, redes, servidor, administrar hosting y sistema de información, crear copias de seguridad.

2022/07 – 2022/09: **Líder de innovación** en HUB INNOVATION CARIBE S.A.S (Presencial y remoto).

Analizar, Planear, Diseñar y desarrollar prototipos de innovación para productos y servicios tecnologías.

2021/05 – 2022/06: **Administrador y desarrollador WEB** en Soy tu abogado hoy, Santamarta – Magdalena (Remoto).

Administrador de hosting y pagina web, creador de contenido.

2019/03 – Actualmente: **Desarrollador de soluciones de comercio electrónico** y desarrollo web en independiente.

empresas a las que e brindado soluciones web: Fundación frutos de corazón (Sincelejo - Sucre), Brisas de la termoeléctrica (Chinú - Córdoba), Laws jurídicas y cobranzas (Cajicá - Cundinamarca), Arq Farm's (Sampués - Sucre), Constructora la solución (Sincelejo - Sucre), Agua brisas marina (Chinú - Córdoba), Estadero y tienda la esperanza (Rionegro - Antioquia).

Analizar, Diseñar, desarrollar y brindar soporte, mantenimiento a soluciones web adaptadas a las empresas.

EDUCACIÓN:

2012/07 – 2018/12 ingeniería de sistemas en Corporación universitaria del caribe CECAR., Sincelejo.

2010/02 – 2012/11 Técnico En Mantenimiento de computadores en SENA, Sincelejo. 2021/04: Desarrollo de sistema POS usando PHP, MySQL y AdminLTD.

VOLUNTARIADO:

2013/10: Asistente en la Jornada de la ingeniería.

2021/03: Asistente en la capacitación titulada

cómo redactar una propuesta de investigación sin cometer errores comunes.